ja: サッカーゴールタイプ: ボックスゴール; フルサイズ (11人制); フットサル; 空気注入式; ミニ; ポップアップ; ポータブル / 折りたたみ式; リバウンダー; ストリート / フリースタイル; トレーニングターゲット; その他
sv: Typ av fotbollsmål: Boxmål; Fullstorlek (11-manna); Futsal; Uppblåsbar; Mini; Pop-up; Bärbar/hopfällbar; Rebounder; Street/Freestyle; Träningsmål; Övrigt
es: Tipo de arco de fútbol: Portería cuadrada; Tamaño completo (fútbol 11); Fútbol sala; Inflable; Mini; Desplegable; Portátil o plegable; Rebotador; Calle o estilo libre; Objetivo de entrenamiento; Otro
lt-LT: Futbolo vartų tipas: Dėžės formos vartai; Viso dydžio (11 žaidėjų komandai); Salės futbolo; Pripučiami; Mini; Išskleidžiami; Nešiojamieji / sulankstomi; Atmušimo sienelė; Gatvės / laisvojo stiliaus; Treniruočių taikinys; Kita
nb: Type fotballmål: Boksmål; Full størrelse (11er-fotball); Futsal; Oppblåsbart; Mini; Pop-up; Bærbart/sammenleggbart; Rebounder; Gate/freestyle; Treningsblink; Annet
hu: Futballkapu típusa: Dobozkapu; Teljes méretű (11 fős); Futsal; Felfújható; Mini; Pop-up; Hordozható/Összecsukható; Visszapattanó; Utcai/Freestyle; Edzőcélpont; Egyéb
vi: Loại khung thành bóng đá: Khung thành hộp; Kích thước đầy đủ (11 người); Futsal; Bơm hơi; Mini; Tự bung; Di động/Có thể gập gọn; Lưới nảy; Đường phố/Tự do; Mục tiêu tập luyện; Khác
pt-PT: Tipo de baliza de futebol: Baliza de caixa; Tamanho real (futebol de 11); Futsal; Insuflável; Mini; Pop-up; Portátil/dobrável; Ressalto; Rua/estilo livre; Alvo de treino; Outra
fr: Type de but de football: But rectangulaire; Taille réelle (jeu à 11); Futsal; Gonflable; Mini; Pop-up; Portable/Pliable; Rebondeur; Rue/Freestyle; Cible d’entraînement; Autre
tr: Futbol kalesi tipi: Kutu kale; Tam boyutlu (11 kişilik); Futsal; Şişme; Mini; Katlanabilir; Taşınabilir/Katlanabilir; Ribaund kalesi; Sokak/Serbest stil; Antrenman hedefi; Diğer
el: Τύπος τέρματος ποδοσφαίρου: Εστία τύπου box; Κανονικού μεγέθους (11x11); Futsal; Φουσκωτή; Μίνι; Pop-up; Φορητή/Αναδιπλούμενη; Ριμπάουντερ; Δρόμου/Freestyle; Στόχος προπόνησης; Άλλο
ro-RO: Tip de poartă de fotbal: Poartă tip cutie; Mărime completă (11 la 11); Futsal; Gonflabilă; Mini; Pop-up; Portabilă/pliabilă; Rebounder; Stradă/Freestyle; Țintă de antrenament; Altele
zh-CN: 足球球门类型: 箱式球门; 全尺寸（11 人制）; 五人制足球; 充气式; 迷你; 弹出式; 便携/折叠式; 反弹网球门; 街头/花式; 训练靶; 其他
fi: Jalkapallomaalin tyyppi: Laatikkomaali; Täysikokoinen (11 vs. 11); Futsal; Puhallettava; Mini; Pop-up; Siirrettävä/taittuva; Palautusverkko; Katu/Freestyle; Harjoituskohde; Muu
zh-TW: 足球門類型: 箱型球門; 正常尺寸 (11 人制); 室內五人制; 充氣式; 迷你; 彈出式; 便攜式/折疊式; 回彈球門; 街頭/花式; 訓練標靶; 其他
da: Type af fodboldmål: Box-mål; Fuld størrelse (11-mands); Futsal; Oppustelig; Mini; Pop-op; Bærbar/sammenklappelig; Rebounder; Street/Freestyle; Træningsmål; Andet
hr-HR: Vrsta nogometnog gola: Kutijasti gol; Puna veličina (11 igrača); Futsal; Na napuhavanje; Mini; Pop-up; Prijenosni/sklopivi; Mreža za odbijanje; Ulica/slobodni stil; Meta za trening; Ostalo
pl: Typ bramki do piłki nożnej: Bramka typu box; Pełnowymiarowa (11-osobowa); Futsalowa; Dmuchana; Mini; Samorozkładająca (pop-up); Przenośna / składana; Rebounder; Uliczna / freestyle; Tarcza treningowa; Inna
sl-SI: Vrsta nogometnega gola: Škatlasti gol; Polna velikost (za 11 igralcev); Futsal; Napihljivo; Mini; Samopostavljivi; Prenosno/zložljivo; Odbojnik; Ulica/prosti slog; Tarča za trening; Drugo
it: Tipo di porta da calcio: Porta a box; Dimensioni standard (a 11); Futsal; Gonfiabile; Mini; Pop-up; Portatile/pieghevole; Rete di rimbalzo; Street/Freestyle; Bersaglio da allenamento; Altro
de: Art des Fußballtors: Kastentor; Standardgröße (Großfeld); Futsal; Aufblasbar; Mini; Pop-up; Tragbar/Faltbar; Rebounder; Street/Freestyle; Trainingsziel; Andere
ru: Тип футбольных ворот: Коробчатые ворота; Полноразмерные (11 на 11); Для футзала; Надувные; Мини-ворота; Раскладные (pop-up); Портативные/складные; Ребаундер; Для уличного футбола/фристайла; Тренировочная мишень; Другое
pt-BR: Futebol, tipo de gol: Gol tipo caixa; Tamanho oficial (11 contra 11); Futsal; Inflável; Mini; Pop-up; Portátil/Dobrável; Rede de rebote; Rua/Freestyle; Alvo de treino; Outro
en: Soccer goal type: Box goal; Full-size (11-a-side); Futsal; Inflatable; Mini; Pop-up; Portable/Folding; Rebounder; Street/Freestyle; Training target; Other
th: ประเภทของประตูฟุตบอล: ประตูแบบกล่อง; ขนาดมาตรฐาน (11 คน); ฟุตซอล; เป่าลม; มินิ; ป๊อปอัพ; พกพา/พับได้; รีบาวน์เดอร์; สตรีท/ฟรีสไตล์; เป้าหมายฝึกซ้อม; อื่นๆ
cs: Typ fotbalové branky: Krabicová branka; Plná velikost (pro 11 hráčů); Futsalová; Nafukovací; Mini; Skládací (Pop-up); Přenosná/skládací; Odrazová branka; Pouliční/freestyle; Tréninkový terč; Jiné
bg-BG: Тип футболна врата: Врата тип кутия; В пълен размер (за 11 души); Футзал; Надуваема; Мини; Сгъваема (pop-up); Преносима/сгъваема; Рибаундър; За уличен/свободен стил; Тренировъчна мишена; Друго
nl: Type voetbaldoel: Boxdoel; Volledige grootte (11 tegen 11); Zaalvoetbal; Opblaasbaar; Mini; Pop-up; Draagbaar/inklapbaar; Rebounder; Straat/freestyle; Trainingstarget; Anders
sk-SK: Typ futbalovej bránky: Skriňová bránka; V plnej veľkosti (pre 11 hráčov); Futsalová; Nafukovacia; Mini; Pop-up; Prenosná/skladacia; Odrazová; Street/freestyle; Tréningový terč; Iná
ko: 축구 골대 유형: 박스 골; 풀 사이즈(11인제); 풋살; 공기 주입식; 미니; 팝업; 휴대용/접이식; 리바운더; 스트리트/프리스타일; 훈련용 타겟; 기타